【裁判字號】    92,簡上,151
【裁判日期】    920522
【裁判案由】    電子遊戲場業管理條例
【裁判全文】
臺灣高雄地方法院刑事判決                        九十二年度簡上字第一五一號
    上  訴  人  臺灣高雄地方法院檢察署檢察官
    被      告  甲○○
右列上訴人因被告違反電子遊戲場業管理條例案件，不服台灣高雄地方法院簡易庭九
十二年度簡字第五六二號中華民國九十二年二月二十六日第一審判決（起訴案號九十
二年度偵字第三八三號），提起上訴，及移
號、九十二年度偵字第五二二二號）本院判決如左：
    主  文
原判決撤銷。
甲○○違反未依電子遊戲場業管理條例規定辦理營利事業登記者，不得經營電子遊戲
場業之規定，處有期徒刑肆月，如易科罰金以佰元折算壹日。
電子遊戲機「滿貫大亨」肆臺、「魔法球」貳臺、「新象王」參臺、「金龍鳳」參臺
、「超級劍龍」壹臺、「劍龍」壹臺（均含ＩＣ板壹片）、新臺幣壹仟捌佰陸拾元，
均沒收。
    事  實
一、甲○○明知經營電子遊戲場業，須依電子遊戲場業管理條例相關規定辦理營利事
    業登記，竟未經向主管機關高雄縣政府申請許可，基於單一之經營電子遊戲場為
    業務之犯意，自民國九十一年十二月一日起，在高雄縣仁武鄉○○村○○○路三
    七號其所經營之「臺灣連福超商」內，擺設電子遊戲機「滿貫大亨」二臺、「魔
    法球」一臺、「新象王」一臺、「金龍鳳」一臺，供不特定人打玩以營利，嗣於
    九十一年十二月六日下午十一時三十分許，在上址為警查獲，並扣得其所有並供
    犯罪所用之前揭電子遊戲機五臺（均含ＩＣ板一片）及新臺幣（下同）一千六百
    五十元。詎甲○○猶不知悔改，又自九十二年一月二十一日起，在上址，擺設電
    子遊戲機「滿貫大亨」一臺、「魔法球」一臺、「新象王」一臺、「金龍鳳」一
    臺、「超級劍龍」一臺，供不特定人打玩以營利，嗣於九十二年一月二十三日下
    午八時十五分許，在上址為警查獲，並扣得其所有並供犯罪所用之前揭電子遊戲
    機五臺（均含ＩＣ板一片）、四十元。詎甲○○不思悔改，復自九十二年二月十
    五日起，在上址，擺設電子遊戲機「滿貫大亨」一臺、「新象王」一臺、「金龍
    鳳」一臺、「劍龍」一臺，供不特定人打玩以營利，嗣於九十二年二月二十四日
    下午四時三十五分許，在上址為警查獲，並扣得其所有並供犯罪所用之前揭電子
    遊戲機四臺（均含ＩＣ板一片）、一百七十元。
二、案經高雄縣政府警察局仁武分局報請臺灣高雄地方法院檢察署檢察官偵查後請簡
    易判決處刑及移送併案審理。
    理  由
一、右揭犯罪事實，業據被告甲○○於本院審理中供承不諱，核與證人林彰彬、黃建
    智、林億泰、林俊旗於警訊中所證述情節相符，並有電子遊戲機「滿貫大亨」四
    臺、「魔法球」二臺、「新象王」三臺、「金龍鳳」三臺、「超級劍龍」一臺、
    「劍龍」一臺（均含ＩＣ板一片）、一千八百六十元扣案可資佐證，並有營業場
    所現場檢查記錄、扣押物品目錄表、被告出具之電動玩具機台保管條各三份、現
    場照片二十二張附於警卷中可稽。本件事證明確，被告犯行洵堪認定。
二、核被告所為，係犯電子遊戲場業管理條例第二十二條之違反第十五條規定，未依
    電子遊戲場業管理條例規定辦理營利事業登記，不得經營電子遊戲場業之罪。被
    告先後自九十一年十二月一日、九十二年一月二十一日、九十二年二月十五日起
    ，在同一地點經營電子遊戲場之行為，係基於同一之經營電子遊戲場為業務之犯
    意，而反覆所為之行為，乃實質上一罪，應僅論以一罪，公訴人之聲請簡易處刑
    事實雖未敘及被告自九十二年一月二十一日起至同年二月二十四日止經營電子遊
    戲場業之犯行，然該部分事實與公訴人聲請簡易處刑之犯罪事實既係實質上一罪
    關係，應為起訴效力所及，本院自應併予審究。
三、原審予以論科，固非無見，惟查原審就被告第二、三次被查獲違反電子遊戲場業
    管理條例部分未及審究，尚有未合（原審於九十二年二月二十六日宣判，被告第
    二、三次被查獲之部分檢察官於九十二年二月二十七日、同年三月二十五日始移
    送併辦），檢察官上訴請求就被告第二、三次被查獲違反電子遊戲場業管理條例
    部分併案審判，為有理由，原判決自應予撤銷改判。爰審酌被告經查獲後仍不知
    悔改，一再罹觸相同之罪，顯視法令為無物，擺設機台數量及時間，暨其犯後坦
    承犯行，前述事實認定較原審增加，量刑自應比照增加等一切情狀，量處如主文
    所示之刑，並諭知易科罰金之折算標準，以資懲儆。扣案之電子遊戲機「滿貫大
    亨」四臺、「魔法球」二臺、「新象王」三臺、「金龍鳳」三臺、「超級劍龍」
    一臺、「劍龍」一臺（均含ＩＣ板一片）、一千八百六十元，為被告所有供犯罪
    所用之物及因犯罪所得之物，業據被告供明在卷，應依刑法第三十八條第一項第
    二款、第三款宣告沒收。
據上論斷，應依刑事訴訟法第四百五十五條之一第一項、第三項、第三百六十九條第
一項前段、第三百六十四條、第二百九十九條第一項前段，電子遊戲場業管理條例第
二十二條，刑法第十一條前段、第四十一條第一項、第三十八條第一項第二、三款，
罰金罰鍰提高標準條例第二條，判決如主文。
本案經檢察官楊碧瑛到庭執行職務。
中    華    民    國     九十二     年      五      月      二十二      日
                                  臺灣高雄地方法院刑事庭
                                      審判長法  官  黃三友
                                            法  官  郭佳瑛
                                            法  官  何悅芳
右正本證明與原本無異。
不得上訴。
                                      書記官  顏宗貝
中    華    民    國     九十二     年      五      月      二十二      日
附錄本判決論罪法條：
電子遊戲場業管理條例第二十二條
違反第十五條規定者，處行為人一年以下有期徒刑、拘役或科或併科新台幣五十萬元
以上二百五十萬元以下罰金。


司法院資訊處製作；財團法人民間司法改革基金會備份。
